臺灣高雄地方法院刑事判決　　　　　　　九十一年度交易字第二一二號
　　公　訴　人　臺灣高雄地方法院檢察署檢察官
　　被　　　告　甲○○
右列被告因公共危險等案件，經檢察官聲請簡易判決處刑（九十一年度偵字第二一八
二號），本院鳳山簡易庭（九十一年度鳳簡字第二七三號）認不宜以簡易判決處刑，
簽移本院改依通常訴訟程序審理，本院判決如左：
    主  文
甲○○服用酒類不能安全駕駛動力交通工具而駕駛，處拘役伍拾日，如易科罰金，以
佰元折算壹日；又於公務員依法執行職務時，當場侮辱，處拘役肆拾日，如易科罰
金，以佰元折算壹日，應執行拘役捌拾日，如易科罰金，以佰元折算壹日。
    事  實
一、甲○○明知服用酒類，不能安全駕駛動力交通工具即不得駕駛，竟於民國九十一
    年一月十七日晚上十一、二時許，在高雄縣大樹鄉某小吃店中飲用七百五十西西
    瓶裝之高梁酒二瓶後，已受酒精之影響，平衡感與判斷力障礙度升高，已不能安
    全駕駛動力交通工具，竟於翌日上午九時許，駕駛車牌號碼ＶＫ－二五八二號自
    用小客車，沿高雄縣大寮鄉○○路由南往北行駛，同日上午九時五十分許，途經
    九和路與鳳屏二路口等待紅燈轉綠燈起步欲直行時，適有丙○○駕駛車牌號碼Ｊ
    Ｏ－九八一號營業大貨車亦在該處等待紅燈，見綠燈亦欲右轉屏東方向時，二車
    發生擦撞，嗣高雄縣警察局林園分局中庄派出所警員丁○○、乙○○等人據報前
    往處理，欲對甲○○施以酒精濃度檢測時，甲○○先係拒絕酒精濃度測試，復另
    行起意，在群眾圍觀得以共見共聞之情形下，當場對依法執行職務之丁○○、乙
    ○○等人，當場以「幹你娘、你娘雞歪」等語公然侮辱，而為警帶回警局查獲。
二、案經高雄縣警察局林園分局移送臺灣高雄地方法院檢察署檢察官偵查聲請簡易判
    決處刑，經本院鳳山簡易庭認不宜以簡易判決處刑，簽移本院改依通常程序處理
    。
    理  由
一、訊據被告甲○○對於右開時地酒後駕車，且於到場警員欲對其進行酒精濃度測試
    時，拒絕酒精測試，並當場以「幹你娘、你娘雞歪」等語公然侮辱之事實坦承不
    諱，核與證人丙○○於警訊及偵查中，及處理該事件之警員丁○○、乙○○於偵
    查中證述之情節大體相符，復有高雄縣警察局道路交通事故調查報告表、處理駕
    駛人違反刑法第一百八十五條之三案件測試觀察紀錄表、汽車駕駛人酒後生理協
    調平衡檢測紀錄表各一份、舉發違反道路交通管理事件通知單二紙、現場照片四
    幀附卷可稽，雖本件警員未對被告進行酒精濃度測試，惟該測試值本僅係供參酌
    之用，並非唯一認定標準，而被告於本院審理時已自承當天飲酒後，因受酒精影
    響，尚未完全清醒即駕車，頭還很痛，拒絕酒精濃度測試時，酒精在發作，有語
    無倫次、腳步不穩情形等語屬實，核與上開處理駕駛人違反刑法第一百八十五條
    之三案件測試觀察紀錄表上所載，被告為警查獲、訊問過程中，有語無倫次、多
    話之情形相符，又本件車禍係二車均在等待紅燈轉換為綠燈剛起步時，即發生擦
    撞，顯見被告當時已因酒精影響，使其平衡感與判斷力障礙升高，參以車禍後被
    告有產生明顯酒醉、步履蹣跚之行為狀態，足見被告因飲酒已達不能安全駕駛動
    力交通工具無疑。雖被告另辯稱：伊當時因酒醉，不知自己在作什麼，伊不知到
    有對警員辱罵三字經，是其後警員告知，方知悉云云，惟本件當時被告酒後既尚
    能駕車沿高雄縣大寮鄉○○路由南往北行駛，並知拒絕酒精濃度測試，足見其行
    為雖受酒精影響，惟應尚未達到喪失自由意識之程度，是其辯稱不知自己有對到
    場執行公務之警員當場侮辱云云，顯係卸責之詞，不足採信，罪證明確，被告犯
    行堪以認定。
二、核被告酒後駕車之行為，係犯刑法第一百八十五條之三之服用酒類致不能安全駕
    駛動力交通工具罪。又其對到場執行職務之公務員當場侮辱之行為，係犯刑法第
    一百四十條第一項之侮辱公務員罪。雖被告以一行為當場對數個執行公務之公務
    員侮辱，然因刑法第一百四十條第一項所保護者係公務員執行公務之尊嚴，所侵
    害者係國家法益，所犯仍為單純一罪。又其所犯上開二罪，犯意各別，行為亦異
    ，應分論併罰。爰審酌被告無視政府法令之宣導及對他人生命、財產安全之尊重
    ，竟於飲酒後駕車，不但對使用道路之他人已產生立即侵害之高度危險性，亦自
    陷於危險狀態中，嚴重侵害道路交通往來安全，復對於當場執行公務之警員公然
    侮辱，不知尊重行使國家公權力之公務人員，惟念其犯後坦承部分犯行，態度尚
    稱良好，已向執勤之警員道歉，警員表示不予追究等一切情狀，分別量處如主文
    所示之刑，並諭知易科罰金之折算標準，並定其應執行刑如主文所示，並諭知易
    科罰金之折算標準。
據上論斷，應依刑事訴訟法第二百九十九條第一項前段，刑法第一百八十五條之三、
第一百四十條第一項、第四十一條第一項、第五十一條第六款，罰金罰鍰提高標準條
例第一條前段、第二條，判決如主文。
中      華      民      國      九十一      年      五      月    七    日
                                  臺灣高雄地方法院交通法庭
                                      法  官  高  榮  宏
右正本證明與原本無異。
如不服本判決，應於判決送達後十日內，向本院提出上訴狀。
                                      書記官  邱  秋  珍
中      華      民      國      九十一      年      五      月    八    日
附錄本案論罪法條：
刑法第一百八十五條之三：
服用毒品、麻醉藥品、酒類或其他相類之物，不能安全駕駛動力交通工具而駕駛者，
處一年以下有期徒刑、拘役或三萬元以下罰金。
中華民國刑法第一百四十條第一項：
於公務員依法執行職務時，當場侮辱，或對於其依法執行之職務公然侮辱者，處六月
以下有期徒刑、拘役或一百元以下罰金。
